臺灣臺中地方法院行政訴訟判決
110年度交字第269號
原      告  陳坤聰  

被      告  臺中市交通事件裁決處
                      設臺中市○○區○○○路00號
代  表  人  黃士哲    住同上
訴訟代理人  黃曉妍律師
上列當事人間交通裁決事件，原告不服被告民國110年6月11日中
市裁字第68-ZNXB00649號裁決書，提起行政訴訟，本院判決如下
：
    主  文
原告之訴駁回。
訴訟費用新臺幣參佰元由原告負擔。
    事實及理由
一、程序事項：按行政訴訟法第237 條之7 規定，交通裁決事件
    之裁判，得不經言詞辯論為之。本件屬交通裁決事件，依兩
    造所述各節及卷內資料其事證已臻明確，本院認無經言詞辯
    論之必要，爰不經言詞辯論而為判決。
二、事實概要：原告於民國110年5月19日9時0分許，駕駛號牌29
    9-6A號營業貨櫃曳引車牽引號牌61-W7號子車（下稱系爭車
    輛）載運貨櫃屋，行經國道3號南向234.2公里名間地磅站，
    因「汽車裝載貨物行經設有地磅處所5公里內路段未依標誌
    指示過磅」之違規行為，遭內政部警政署國道公路警察局第
    七公路警察大隊（下稱舉發機關）員警認原告違反道路交通
    管理處罰條例第29條之2第4項之規定，當場對原告掣開第ZN
    XB00649號舉發違反道路交通管理事件通知單。被告續於110
    年6月11日以中市裁字第68-ZNXB00649號裁決書（下稱原處
    分），依道路交通管理處罰條例第29條之2第4項、第63條第
    1項第2款及「違反道路交通管理事件統一裁罰基準表及處理
    細則」之規定，按期限內到案之基準，裁處原告第1階段罰
    鍰新臺幣（下同）90,000元，並記違規點數2點。原告不服
    ，提起本件行政訴訟。
三、原告主張略以：我車為貨櫃曳引車，平時不需過磅且並未見
    員警指揮，所以沒有進入過磅等語，並聲明：原處分撤銷，
    訴訟費用由被告負擔。
四、被告答辯則以：
  ㈠本件應適用之法律依據為道路交通管理處罰條例第29條之2第
    4項、第63條第1項第2款、道路交通安全規則第77條第1項第
    9款、違反道路交通管理事件統一裁罰基準及處理細則第19
    條第1項、行政罰法第7條第1項等規定。
  ㈡案經轉據舉發機關110年5月27日國道警七交字第1107700835
    號函復說明略以：「本大隊員警於110年5月19日9時0分許，
    執勤所見299-6A號車行駛於國道3號南向234.2公里處名間地
    磅站前道路時，未依法進站過磅，逕為行駛通過該地磅站，
    而有『行經地磅處所載重車未依號誌、標誌指示過磅』之違規
    行為，並於名間交流道出口安全處所攔查，經會同司機檢視
    該車確有裝載貨物(貨櫃屋)，遂依違反『道交條例』第29之2
    第4項規定，當場填製國道警交字第ZNXB00649號違規單予以
    舉發」。
  ㈢次查舉發機關檢附之採證光碟，確認：㈠警車行車紀錄器畫面
    時間2021/05/19 08：49：46時警車停放於國道3號南向名間
    地磅站之攔查專用車位上，當時陸續有裝載貨物之大貨車在
    地磅站過磅後離去，08：57：22時至09：09：47時二台貨櫃
    曳引車裝載貨櫃屋，沿著國道3號南向主線道行經地磅站，
    不久警車上前追蹤，貨櫃曳引車下名間交流道，警車跟在貨
    櫃曳引車後方，畫面顯示有二台貨櫃曳引車裝載貨櫃屋一起
    下名間交流道，第二台貨櫃曳引車子車號牌為UR-06，警車
    超越後，上前追趕第一台貨櫃曳引車，畫面顯示第一台貨櫃
    曳引車子號牌為61-W7(即系爭車輛)，員警上前攔停，帶領
    貨櫃曳引車到名間鄉彰化路明昌加油站旁攔查。㈡警車行車
    紀錄器畫面時間2021/05/19 09：33：34時至09：34：24時
    警車往國道3號南向行駛，畫面顯示左前方出現「貨車過磅
    」、「前二公里載重大貨車過磅」標誌，09：34：25時至09
    ：36：04時畫面顯示右側出現「貨車過磅」、「前一公里載
    重大貨車過磅」標誌，之後行經233.5公里標誌牌，接著畫
    面顯示前方233.6公里處「閃光燈亮時 載重大貨車過磅」標
    誌，其上方閃光正一閃一滅閃爍著，行經233.7公里標誌後
    ，出現「地磅站大客車攔查點↗」標誌，行經234公里標誌後
    ，出現「地磅站↗」標誌，警車即開到攔查專用車位停下。
  ㈣原告主張被告認不足採。蓋因從前揭資料顯示，國道3號南向
    路段先後出現「貨車過磅」、「前二公里載重大貨車過磅」
    、「前一公里 載重大貨車過磅」標誌、「閃光燈亮時 載重
    大貨車過磅」標誌，當時閃光號誌正常運作，原告並無不能
    注意上開標誌號誌之情事，原告駕駛系爭車輛裝載貨櫃空屋
    ，該貨櫃空屋並非屬於原車的部分，核屬系爭車輛所裝載之
    「貨物」，不論有無超載，均有進場過磅之義務，惟原告卻
    未進場過磅，縱無故意亦有過失，被告據以裁處並無違誤等
    語，並聲明：原告之訴駁回，訴訟費用由原告負擔。
五、本院之判斷：
  ㈠按「汽車裝載貨物行經設有地磅處所5公里內路段，未依標誌
    、標線、號誌指示或不服從交通勤務警察或依法令執行交通
    稽查任務人員之指揮過磅者，處汽車駕駛人新臺幣9 萬元罰
    鍰，並得強制其過磅。其應歸責於汽車所有人時，除處汽車
    所有人罰鍰及記該汽車違規紀錄1次外，汽車駕駛人仍應依
    第63條第1項第2款規定記違規點數2點。」、「領有汽車駕
    駛執照之汽車駕駛人，除駕駛聯結車、大客車、大貨車外之
    非其駕駛執照種類之車輛，違反本條例及道路交通安全規則
    之規定，應受吊扣駕駛執照情形時，無因而肇事致人受傷或
    重傷者，記違規點數5點。但1年內違規點數共達6點以上或
    再次應受吊扣駕駛執照情形者，併依原違反本條例應受吊扣
    駕駛執照處分規定，吊扣其駕駛執照」道路交通管理處罰條
    例為交通管理處罰條例第29條之2第4項、第68條第2項分別
    定有明文。
  ㈡查本件如事實概要所述之情事，有舉發機關掌電字第ZNXB006
    49 號舉發違反道路交通管理事件通知單、舉發機關110年5
    月27日國道警七交字第1107700835號函、舉發機關採證照片
    、原處分、送達證書、駕駛人基本資料、高速公路局地磅站
    設置地點、採證光碟等資料附卷可稽（見本院卷第45、49-5
    2、55-60頁），堪信為真實。
  ㈢原告雖主張我車為貨櫃曳引車，平時不需過磅且並未見員警
    指揮，所以沒有進入過磅云云，惟查：
    ⒈本件舉發經過依舉發機關110年5月27日國道警七交字第110
      7700835號函復說明略以：「本大隊員警於110年5月19日9
      時0分許，執勤所見299-6A號車行駛於國道3號南向234.2
      公里處名間地磅站前道路時，未依法進站過磅，逕為行駛
      通過該地磅站，而有『行經地磅處所載重車未依號誌、標
      誌指示過磅』之違規行為，並於名間交流道出口安全處所
      攔查，經會同司機檢視該車確有裝載貨物(貨櫃屋)，遂依
      違反『道交條例』第29之2第4項規定，當場填製國道警交字
      第ZNXB00649號違規單予以舉發」等語（見本院卷第49-50
      頁）。
    ⒉復經本院勘驗調查舉發機關提供之採證光碟，製成勘驗筆
      錄附卷為證（見本院卷第63頁），勘驗結果為：㈠警車行
      車紀錄器畫面時間2021/05/19 08：49：46時警車停放於
      國道3號南向名間地磅站之攔查專用車位上，當時陸續有
      裝載貨物之大貨車在地磅站過磅後離去，08：57：22時至
      09：09：47時二台貨櫃曳引車裝載貨櫃屋，沿著國道3號
      南向主線道未進入地磅站，不久警車上前追蹤，貨櫃曳引
      車下名間交流道，警車跟在貨櫃曳引車後方，畫面顯示有
      二台貨櫃曳引車裝載貨櫃屋一起下名間交流道，第二台貨
      櫃曳引車子車號牌為UR-06，警車超越後，上前追趕第一
      台貨櫃曳引車，畫面顯示第一台貨櫃曳引車子號牌為61-W
      7(下稱系爭車輛)，員警上前攔停，帶領系爭車輛到名間
      鄉彰化路明昌加油站旁攔查。㈡警車行車紀錄器畫面時間2
      021/05/19 09：33：34時至09：34：25時警車往國道3號
      南向行駛，畫面顯示右側出現「貨車過磅」、「前一公里
      載重大貨車過磅」標誌，09：34：26時至09：36：04時，
      之後行經233.5公里標誌牌，接著畫面顯示前方233.6公里
      處初出現「閃光燈亮時 載重大貨車過磅」標誌，其上方
      閃光正一閃一滅閃爍著，行經233.7公里標誌後，出現「
      地磅站 大客車攔查點↗」標誌，行經234公里標誌後，出
      現「地磅站↗」標誌，警車即開到攔查專用車位停下。
    ⒊依上開舉發經過及勘驗結果可知，系爭車輛由交流道行駛
      至地磅站間，沿途會經過「貨車過磅」、「前一公里 載
      重大貨車過磅」標誌，接著出現「閃光燈亮時 載重大貨
      車過磅」標誌，其上方閃光正一閃一滅閃爍著，之後出現
      「地磅站 大客車攔查點↗」、「地磅站↗」標誌，足令行
      經該處之駕駛人清楚辨識此等標誌之設置，且道路交通標
      誌之判讀，駕駛人本即應隨時注意車前狀況及其行進車輛
      方向之交通標誌，且當時名間地磅站有許多車輛進入過磅
      ，原告並無不能注意應前往過磅之情事。再者，系爭車輛
      載有貨櫃空屋，係屬載有貨物之狀態無誤，負有進站過磅
      之義務。從而，原告駕駛系爭車輛所處位置距設有地磅處
      所之車行距離5公里內路段，有於上開時、地，未依標誌
      指示停車過磅之違規行為，縱非故意，亦難謂無應注意並
      能注意而不注意之過失，是原告上開主張，顯不足採。
  ㈣綜上所述，原告違規事證明確，被告依法所為原處分並無違
    誤，原告訴請撤銷，為無理由，應予駁回。
六、本件事證已臻明確，兩造其餘主張及陳述，經核於判決結果
    不生影響，爰不逐一論列，附此敘明。
七、本件第一審裁判費為300 元，應由原告負擔，爰確定第一審
    訴訟費用額如主文第2 項所示。
據上論結，本件原告之訴為無理由，依行政訴訟法第237 條之7
、第98條第1 項前段、第237 條之8 第1 項，判決如主文。
中　　華　　民　　國　　111 　年　　2 　　月　　9 　　日
　　　　　　　　　行政訴訟庭　法　官　楊萬益
上為正本係照原本作成。
如不服本判決，應於判決送達後20日內，向本院提出上訴狀並表
明上訴理由（原判決所違背之法令及其具體內容或依訴訟資料可
認為原判決有違背法令之具體事實），其未載明上訴理由者，應
於提出上訴後20日內向本院補提理由書（上訴狀及上訴理由書均
須按他造人數附繕本，如未按期補提上訴理由書，則逕予駁回上
訴），並應繳納上訴裁判費新臺幣750元。
中　　華　　民　　國　　111 　年　　2 　　月　　9 　　日
　　　　　　　　　　　　　　　書記官　林柏名